incubator/apertium-lv-lg/apertium-lv-lg.lv.lexc
Multichar_Symbols
%<n%>	! Noun
%<pn%>	! Pronoun
%<v%>	! Verb
%<adj%>	! Adjectiv
%<adv%>	! Adverb


%<nom%>	! Nominative
%<gen%>	! Genitive
%<dat%>	! Dative
%<aku%>! Accusative
%<ins%>! Instrumental
%<lok%>	! Locative
%<vok%>	! Vocative

%<sg%>	! Singular
%<pl%>	! Plural
%<f%>	! Feminin
%<m%>	! Masculin
%<d1%>	! Declination 1
%<d2%>	! Declination 2
%<d3%>	! Declination 3
%<d4%>	! Declination 4
%<d5%>	! Declination 5
%<d6%>	! Declination 6

%<k1%>	! Conjugation 1
%<k2%>	! Conjugation 2
%<k3%>	! Conjugation 3

%<gr1%>	! Group 1
%<gr2%>	! Group 2
%<gr3%>	! Group 3
%<gr4%>	! Group 4
%<gr5%>	! Group 5

%<v1%>	! Type 1
%<v2%>	! Type 2
%<v3%>	! Type 3
%<v4%>	! Type 4
%<v5%>	! Type 5

%<inf%>! Infinitive
%<tag%>! Present
%<pag%>! Past
%<nak%>! Future

%<p1%>! Person 1
%<p2%>! Person 2
%<p3%>! Person 3

%<atgr%>! Atgriezenisks
%<natg%>! Neatgriezenisks
%<neg%>! noliegums

%^DS ! vedu vest

LEXICON Root
NounStems ;
VerbStems ;
%<neg%>:ne VerbStems ;
PrepStems ;
AdjStems ;
%<neg%>:ne AdjStems ;
AdvStems ;
%<neg%>:ne AdvStems ;


! both for nouns and adjectives
LEXICON m-d1-common
%<m%>%<d1%>%<sg%>%<gen%>:a #;
%<m%>%<d1%>%<sg%>%<dat%>:am #;
%<m%>%<d1%>%<sg%>%<aku%>:u #;
%<m%>%<d1%>%<sg%>%<ins%>:u #;
%<m%>%<d1%>%<sg%>%<lok%>:ā #;
%<m%>%<d1%>%<sg%>%<vok%>: #;
%<m%>%<d1%>%<pl%>%<nom%>:i #;
%<m%>%<d1%>%<pl%>%<gen%>:u #;
%<m%>%<d1%>%<pl%>%<dat%>:iem #;
%<m%>%<d1%>%<pl%>%<aku%>:u #;
%<m%>%<d1%>%<pl%>%<ins%>:iem #;
%<m%>%<d1%>%<pl%>%<lok%>:os #;
%<m%>%<d1%>%<pl%>%<vok%>:i #;
! galotne -s
LEXICON m-d1
%<m%>%<d1%>%<sg%>%<nom%>:s #;
m-d1-common ; 
! galotne -š
LEXICON m-d1-sh
%<m%>%<d1%>%<sg%>%<nom%>:š #;
m-d1-common ; 

LEXICON N-m-d1
%<n%>: m-d1 ;
LEXICON N-m-d1-sh
%<n%>: m-d1-sh ;

LEXICON ADJ-m-d1
%<adj%>: m-d1 ;
LEXICON ADJ-m-d1-sh
%<adj%>: m-d1-sh ;


LEXICON N-m-d2-common
%<n%>%<m%>%<d2%>%<sg%>%<nom%>:is #;
%<n%>%<m%>%<d2%>%<sg%>%<gen%>:%'a #;
%<n%>%<m%>%<d2%>%<sg%>%<dat%>:im #;
%<n%>%<m%>%<d2%>%<sg%>%<aku%>:i #;
%<n%>%<m%>%<d2%>%<sg%>%<ins%>:i #;
%<n%>%<m%>%<d2%>%<sg%>%<lok%>:ī #;
%<n%>%<m%>%<d2%>%<sg%>%<vok%>:i #;

%<n%>%<m%>%<d2%>%<pl%>%<nom%>:%'i #;
%<n%>%<m%>%<d2%>%<pl%>%<gen%>:%'u #;
%<n%>%<m%>%<d2%>%<pl%>%<dat%>:%'iem #;
%<n%>%<m%>%<d2%>%<pl%>%<aku%>:%'us #;
%<n%>%<m%>%<d2%>%<pl%>%<ins%>:%'iem #;
%<n%>%<m%>%<d2%>%<pl%>%<lok%>:%'os #;
%<n%>%<m%>%<d2%>%<pl%>%<vok%>:%'i #;

LEXICON N-m-d2
%<n%>%<m%>%<d2%>%<sg%>%<nom%>:is #;
N-m-d2-common ; 

LEXICON N-m-d2-s
%<n%>%<m%>%<d2%>%<sg%>%<nom%>:s #;
N-m-d2-common ; 


LEXICON N-m-d3
%<n%>%<m%>%<d3%>%<sg%>%<nom%>:us #;
%<n%>%<m%>%<d3%>%<sg%>%<gen%>:us #;
%<n%>%<m%>%<d3%>%<sg%>%<dat%>:um #;
%<n%>%<m%>%<d3%>%<sg%>%<aku%>:u #;
%<n%>%<m%>%<d3%>%<sg%>%<ins%>:u #;
%<n%>%<m%>%<d3%>%<sg%>%<lok%>:ū #;
%<n%>%<m%>%<d3%>%<sg%>%<vok%>:u #;

%<n%>%<m%>%<d3%>%<pl%>%<nom%>:i #;
%<n%>%<m%>%<d3%>%<pl%>%<gen%>:u #;
%<n%>%<m%>%<d3%>%<pl%>%<dat%>:%'iem #;
%<n%>%<m%>%<d3%>%<pl%>%<aku%>:%'us #;
%<n%>%<m%>%<d3%>%<pl%>%<ins%>:%'iem #;
%<n%>%<m%>%<d3%>%<pl%>%<lok%>:%'os #;
%<n%>%<m%>%<d3%>%<pl%>%<vok%>:%'i #;


! gan lietvārdiem, gan īpašības vārdiem
LEXICON f-d4
%<f%>%<d4%>%<sg%>%<nom%>:a #;
%<f%>%<d4%>%<sg%>%<gen%>:as #;
%<f%>%<d4%>%<sg%>%<dat%>:ai #;
%<f%>%<d4%>%<sg%>%<aku%>:u #;
%<f%>%<d4%>%<sg%>%<ins%>:u #;
%<f%>%<d4%>%<sg%>%<lok%>:ā #;
%<f%>%<d4%>%<sg%>%<vok%>:a #;

%<f%>%<d4%>%<pl%>%<nom%>:as #;
%<f%>%<d4%>%<pl%>%<gen%>:u #;
%<f%>%<d4%>%<pl%>%<dat%>:ām #;
%<f%>%<d4%>%<pl%>%<aku%>:as #;
%<f%>%<d4%>%<pl%>%<ins%>:ām #;
%<f%>%<d4%>%<pl%>%<lok%>:ās #;
%<f%>%<d4%>%<pl%>%<vok%>:as #;

LEXICON N-f-d4
%<n%>: f-d4 ;

LEXICON ADJ-f-d4
%<adj%>: f-d4 ;

LEXICON N-f-d5
%<n%>%<f%>%<d5%>%<sg%>%<nom%>:e #;
%<n%>%<f%>%<d5%>%<sg%>%<gen%>:es #;
%<n%>%<f%>%<d5%>%<sg%>%<dat%>:ei #;
%<n%>%<f%>%<d5%>%<sg%>%<aku%>:i #;
%<n%>%<f%>%<d5%>%<sg%>%<ins%>:i #;
%<n%>%<f%>%<d5%>%<sg%>%<lok%>:ē #;
%<n%>%<f%>%<d5%>%<sg%>%<vok%>:e #;

%<n%>%<f%>%<d5%>%<pl%>%<nom%>:es #;
%<n%>%<f%>%<d5%>%<pl%>%<gen%>:%'u #;
%<n%>%<f%>%<d5%>%<pl%>%<dat%>:ēm #;
%<n%>%<f%>%<d5%>%<pl%>%<aku%>:es #;
%<n%>%<f%>%<d5%>%<pl%>%<ins%>:ēm #;
%<n%>%<f%>%<d5%>%<pl%>%<lok%>:ēs #;
%<n%>%<f%>%<d5%>%<pl%>%<vok%>:es #;


LEXICON N-f-d6
%<n%>%<f%>%<d6%>%<sg%>%<nom%>:s #;
%<n%>%<f%>%<d6%>%<sg%>%<gen%>:s #;
%<n%>%<f%>%<d6%>%<sg%>%<dat%>:ij #;
%<n%>%<f%>%<d6%>%<sg%>%<aku%>:i #;
%<n%>%<f%>%<d6%>%<sg%>%<ins%>:i #;
%<n%>%<f%>%<d6%>%<sg%>%<lok%>:ī #;
%<n%>%<f%>%<d6%>%<sg%>%<vok%>:s #;

%<n%>%<f%>%<d6%>%<pl%>%<nom%>:is #;
%<n%>%<f%>%<d6%>%<pl%>%<gen%>:%'u #;
%<n%>%<f%>%<d6%>%<pl%>%<dat%>:īm #;
%<n%>%<f%>%<d6%>%<pl%>%<aku%>:is #;
%<n%>%<f%>%<d6%>%<pl%>%<ins%>:īm #;
%<n%>%<f%>%<d6%>%<pl%>%<lok%>:īs #;
%<n%>%<f%>%<d6%>%<pl%>%<vok%>:is #;

! vietniekvārdi
LEXICON PN-m
N-m-d1-sh ; 

LEXICON PN-f
N-f-d4 ; 


! darbības vārdu locījumu galotnes
! 1. konjugācijas neatgriezeniskie
! tagadne
LEXICON v_tagsuffixes
%<sg%>%<p1%>%<ntgr%>:u #;
%<sg%>%<p2%>%<ntgr%>:%' #;
%<sg%>%<p3%>%<ntgr%>: #;
%<pl%>%<p1%>%<ntgr%>:am #;
%<pl%>%<p2%>%<ntgr%>:at #;
%<pl%>%<p3%>%<ntgr%>: #;
%<sg%>%<p1%>%<atgr%>:jos #;
%<sg%>%<p2%>%<atgr%>:ies #;
%<sg%>%<p3%>%<atgr%>:jas #;
%<pl%>%<p1%>%<atgr%>:jamies #;
%<pl%>%<p2%>%<atgr%>:jatie #;
%<pl%>%<p3%>%<atgr%>:jas #;
! pagātne
LEXICON v_pagsuffixes
%<sg%>%<p1%>%<ntgr%>:u #;
%<sg%>%<p2%>%<ntgr%>:i #;
%<sg%>%<p3%>%<ntgr%>:a #;
%<pl%>%<p1%>%<ntgr%>:ām #;
%<pl%>%<p2%>%<ntgr%>:āt #;
%<pl%>%<p3%>%<ntgr%>:a #;
%<sg%>%<p1%>%<atgr%>:os #;
%<sg%>%<p2%>%<atgr%>:ies #;
%<sg%>%<p3%>%<atgr%>:ās #;
%<pl%>%<p1%>%<atgr%>:āmies #;
%<pl%>%<p2%>%<atgr%>:āties #;
%<pl%>%<p3%>%<atgr%>:ās #;
! nākotne
LEXICON v_naksuffixes
%<sg%>%<p1%>%<ntgr%>:šu #;
%<sg%>%<p2%>%<ntgr%>:si #;
%<sg%>%<p3%>%<ntgr%>:s #;
%<pl%>%<p1%>%<ntgr%>:sim #;
%<pl%>%<p2%>%<ntgr%>:siet #;
%<pl%>%<p3%>%<ntgr%>:s #;
%<sg%>%<p1%>%<atgr%>:šos #;
%<sg%>%<p2%>%<atgr%>:sies #;
%<sg%>%<p3%>%<atgr%>:sies #;
%<pl%>%<p1%>%<atgr%>:simies #;
%<pl%>%<p2%>%<atgr%>:sieties #;
%<pl%>%<p3%>%<atgr%>:sies #;


! Prievārdi
LEXICON PR
%<pr%>: # ;


LEXICON NounStems
ģimene:ģimen	N-f-d5;	! "family"
zaldāts:zaldāt	N-m-d1;	! "soldier"
viņš:viņ	PN-m;
viņa:viņ	PN-f;
Marija:Marij	N-f-d4;
Jānis:Jān	N-m-d2;
suns:sun	N-m-d2-s;
krabis:krab	N-m-d2;
mēnesis:mēnes	N-m-d2;
dārzs:dārz	N-m-d1;
laiks:laik	N-m-d1;
māja:māj	N-f-d4;
priekša:priekš	N-f-d4;


LEXICON inf
%<inf%>%<ntgr%>:t # ;
%<inf%>%<atgr%>:ties # ;

LEXICON tag
%<tag%>: v_tagsuffixes ;

LEXICON nak
%<nak%>: v_naksuffixes ;

LEXICON pag
%<pag%>: v_pagsuffixes ;

LEXICON tagnak
tag ;
nak ;

LEXICON infnak
inf ;
nak ;

LEXICON augt_ :aug inf; :aug tagnak; :aug pag;
LEXICON nākt_ :nāk inf; :nāk tagnak; :nāc pag;
LEXICON nest_ :nes inf; :nes tag; :nesī nak; :nes pag;
LEXICON vest_ :ves inf; :ved tag; :vedī nak; :ved pag;
LEXICON ēst_ :ēs inf; :ēd tagnak; :ēd pag;
LEXICON mīt_ :mī infnak; :min tag; :min pag;
LEXICON vīt_ :vī infnak; :vij tag; :vij pag;
LEXICON rīt_ :rī infnak; :rij tag; :rij pag;
LEXICON liet_ :lie infnak; :lej tag; :lēj pag;
LEXICON riet_ :rie infnak; :rej tag; :rēj pag;
LEXICON smiet_ :smie infnak; :smej tag; :smēj pag;
LEXICON braukt_ :brauk infnak; :brauc tag; :brauc pag;


LEXICON VerbStems

augt%<v%>%<k1%>%<g1%>%<v1%>: augt_; ! grow up
nākt%<v%>%<k1%>%<g1%>%<v2%>: nākt_; ! come
nest%<v%>%<k1%>%<g1%>%<v3%>: nest_; ! porter
vest%<v%>%<k1%>%<g1%>%<v3%>: vest_; ! вести
ēst%<v%>%<k1%>%<g1%>%<v3%>: ēst_; ! eat
mīt%<v%>%<k1%>%<g1%>%<v4%>: mīt_; ! exchange/pedal
vīt%<v%>%<k1%>%<g1%>%<v5%>: vīt_; ! плести
rīt%<v%>%<k1%>%<g1%>%<v5%>: rīt_; ! глотать
liet%<v%>%<k1%>%<g1%>%<v6%>: liet_; ! лить
riet%<v%>%<k1%>%<g1%>%<v6%>: riet_; ! лаять
smiet%<v%>%<k1%>%<g1%>%<v6%>: smiet_; ! смеять
braukt%<v%>%<k1%>%<g4%>%<v1%>: braukt_; ! уехать, съездить


LEXICON ADJ-mf
:a ADJ-f-d4 ;
:s ADJ-m-d1 ;
:š ADJ-m-d1-sh ;

LEXICON AdjStems
jauks:jauk ADJ-mf;
silts:silt ADJ-mf ;
vājš:vāj ADJ-mf ;
auksts:aukst ADJ-mf ;

LEXICON ADV
%<adv%>: # ;

! prefixes "vis" should be added by "flag diacritics" from book
LEXICON ADV-COMP
%<adv%>: # ;
%<adv%>%<comp%>: # ;
%<adv%>%<sup%>:āk # ;

LEXICON ADV-COMP-i
:i ADV-COMP ; 

LEXICON ADV-COMP-u
:u ADV-COMP ;

LEXICON AdvStems
ļoti ADV ;
stipri:stipr ADV-COMP-i ;
šodien ADV ;
vakar ADV ;
daudz:vair ADV-COMP ;
daudz ADV ;
tālu:tāl ADV-COMP-u ;


LEXICON PrepStems
uz:uz PR ;
